# 请问陈版和各位老师，“应收资金集中管理款”是否影响现流表编制？

提问人：碧海桑田 时间：2023-03-02 15:04:
在编制现流表的时候，“应收资金集中管理款”余额可以作为现金及现金等价物吗？
可以的话，属于现金还是现金等价物？

回答人：chenyiwei
虽然四部委 2022 年年报通知中提到“对于归集至集团母公司账户的资金，企业应当按照现金流量表准则等有关规定，结合资金集中管理的具体情况，对归集至集团母公司账户的资金是否属于现金及现金等价物进行判断和列报，如不属于现金及现金等价物，应当分析判断相关现金流出的性质为经营活动还是投资活动并在现金流量表内列报；
如属于现金及现金等价物，则归集至集团母公司账户时不涉及现金流量列报问题。”但“应收资金集中管理款”实际上是一项其他应收款，因此不属于现金及现金等价物。